【裁判字號】    98,訴,1216
【裁判日期】    981230
【裁判案由】    違反毒品危害防制條例
【裁判全文】
臺灣屏東地方法院刑事判決              98年度訴字第1216號
公  訴  人  臺灣屏東地方法院檢察署檢察官
被      告  甲○○
上列被告因違反毒品危害防制條例案件，經檢察官提起公訴（98
年度毒偵字第1697號），被告於本院準備程序就被訴事實為有罪
之陳述，經合議庭裁定由受命法官獨任進行簡式審判程序，並判
決如下：
    主  文
甲○○施用第一級毒品，處有期徒刑陸月，如易科罰金，以新臺
幣壹仟元折算壹日。扣案之第一級毒品海洛因壹包（淨重零點陸
柒公克）及海洛因外包裝袋壹只沒收銷燬，扣案之粉末壹包（淨
重貳點柒壹公克）及外包裝袋壹只沒收。
    事  實
一、甲○○前因施用毒品案件，經臺灣桃園地方法院以94年度毒
    聲字第609 號裁定送觀察、勒戒後，認有繼續施用毒品之傾
    向，又經同院以94年度毒聲字第1315號裁定令入戒治處所施
    以強制戒治，於民國95年3 月23日執行完畢釋放，並由臺灣
    桃園地方法院檢察署檢察官以95年度戒毒偵字第83號為不起
    訴處分確定。詎仍未戒絕毒癮，明知海洛因業經行政院公告
    列為毒品危害防制條例第2 條第2 項第1 款之第一級毒品，
    不得施用、持有，竟基於施用第一級毒品海洛因之犯意，於
    98年9 月26日19時許，在其屏東縣新埤鄉○○村○○路188
    號住處後院，以將海洛因混合未含法定毒品成分之粉末後，
    同置於注射針筒摻水稀釋而注射之方式，施用海洛因1 次。
    嗣於98年9 月27日4 時15分許，甲○○因另涉竊盜案件，為
    警於屏東縣新埤鄉○○村○○路165 號路旁查獲，扣得其所
    有之海洛因1 包（淨重0.67公克）、前揭粉末1 包（淨重2.
    71公克），並經其同意採尿送驗，結果呈第一級毒品陽性反
    應，始悉上情。
二、案經屏東縣政府警察局潮州分局報告臺灣屏東地方法院檢察
    署檢察官偵查起訴。
    理  由
一、按簡式審判程式之證據調查，不受刑事訴訟法第159 條第1
    項所定：「被告以外之人於審判外之言詞或書面陳述，不得
    作為證據。」之限制，此見同法第273 條之2 規定甚明。是
    本判決下列所引用之被告以外之人於審判外所為之陳述，依
    前揭法律規定，均得作為證據，先予敘明。
二、上開犯罪事實，業據被告甲○○坦承不諱，並有卷附之扣押
    筆錄、扣押物品目錄表各1 份（見警卷第8 至9 頁）及扣案
    之海洛因、粉末各1 包可資佐證；而被告為警查獲後所排放
    之尿液經採樣送驗，以酵素免疫分析法初步檢驗及氣相層析
    質譜儀法確認檢驗結果，於鴉片類呈陽性反應，有屏東縣政
    府警察局潮州分局毒品案件受檢人尿液採證編號姓名對照表
    及臺灣檢驗科技股份有限公司98年10月13日出具之濫用藥物
    尿液檢驗報告各1 紙附卷足稽（見警卷第13頁、本院卷第13
    頁）；至扣案之海洛因1 包，淨重0.67公克，空包裝重0.23
    公克，經以化學呈色法及氣相層析質譜儀分析法檢驗後，檢
    出第一級毒品海洛因成分，有法務部調查局濫用藥物實驗室
    98年10月23日調科壹字第09823029240 號鑑定書1 紙在卷可
    證（見本院卷第14頁），俱徵被告前揭不利於己之自白與事
    實相符，其犯行堪予認定，應依法論科。
三、按海洛因屬毒品危害防制條例第2 條第2 項第1 款規定之第
    一級毒品，核被告所為，係犯同條例第10條第1 項之施用第
    一級毒品罪。被告施用前後持有第一級毒品之低度行為，為
    其施用之高度行為所吸收，不另論罪。爰審酌被告曾因施用
    毒品案件，經送觀察、勒戒、強制戒治執行完畢，仍不知戒
    絕，又觸犯本件犯行，戕害己身，顯示其定力不足、意志不
    堅、易受外界誘惑，惟犯後坦承犯行，態度良好，併其之生
    活狀況、品行、智識程度等一切情狀，量處如主文所示之刑
    ，併諭知易科罰金之折算標準。扣案之海洛因1 包（淨重0.
    67公克），應依毒品危害防制條例第18條第1 項前段諭知沒
    收銷燬；其外包裝袋1 只，因殘留微量毒品海洛因難以析離
    ，爰依同規定沒收銷燬之。至扣案之粉末1 包（淨重2.71公
    克），經鑑定後未發現含法定毒品成分，有前揭法務部調查
    局濫用藥物實驗室98年10月23日調科壹字第09823029240 號
    鑑定書存卷可考，公訴人聲請依毒品危害防制條例第18條第
    1 項前段諭知沒收銷燬，容有未合，惟其係被告所有用以摻
    入海洛因內一併施用之物，則據被告自承在卷（見本院卷第
    33頁左面），是連同其外包裝袋1 只均屬供被告犯本案施用
    第一級毒品罪所用之物，爰依刑法第38條第1 項第2 款諭知
    沒收。
四、至公訴意旨認被告另於98年9 月25日施用第二級毒品甲基安
    非他命之犯行部分，業據公訴人於言詞辯論終結前之98年11
    月25日撤回起訴，有臺灣屏東地方法院檢察署98年11月23日
    屏檢泰忠98蒞5931字第33234 號函附撤回起訴書1 份在卷可
    稽（見本院卷第18、19頁），本院自無庸審究，附此敘明。
據上論斷，應依刑事訴訟法第273 條之1 第1 項、第299 條第1
項前段，毒品危害防制條例第10條第1 項、第18條第1 項前段，
刑法第11條、第41條第1 項前段、第38條第1 項第2 款，判決如
主文。
本案經檢察官潘國威到庭執行職務。
中    華    民    國    98    年    12    月    30    日
                  刑事第三庭  法  官  李珮妤
以上正本證明與原本無異。
如不服本判決應於收受判決後10日內向本院提出上訴書狀，並應
敘述具體理由；其未敘述上訴理由者，應於上訴期間屆滿後20日
內向本院補提理由書（均須按他造當事人之人數附繕本）「切勿
逕送上級法院」。
中    華    民    國    98    年    12    月    30    日
                              書記官  劉淑蓉
附錄本案論罪科刑法條：
毒品危害防制條例第10條第1項
施用第一級毒品者，處6 月以上5 年以下有期徒刑。

司法院資訊處製作；財團法人民間司法改革基金會備份。
